最高法院刑事判決　　　　　　　　　　111年度台上字第3390號
上　訴　人　郭志玟



上列上訴人因違反毒品危害防制條例案件，不服臺灣高等法院中
華民國111 年4 月27日第二審判決（111 年度上訴字第656 號，
起訴案號：臺灣新北地方檢察署110 年度偵字第20067 號），提
起上訴，本院判決如下：
    主  文
上訴駁回。
    理  由
一、按刑事訴訟法第377 條規定，上訴於第三審法院，非以判決
    違背法令為理由，不得為之。是提起第三審上訴，應以原判
    決違背法令為理由，係屬法定要件。如果上訴理由書狀並未
    依據卷內訴訟資料，具體指摘原判決不適用何種法則或如何
    適用不當，或所指摘原判決違法情事，顯與法律規定得為第
    三審上訴理由之違法情形，不相適合時，均應認其上訴為違
    背法律上之程式，予以駁回。
二、本件原審審理結果，認為上訴人郭志玟意圖營利，有原判決
    附表（下稱附表）一編號1 、2 所載之犯行明確，因而維持
    第一審經比較新舊法後，論處上訴人犯如第一審判決附表一
    編號1 、2 所示販賣第二級毒品2 罪刑（俱量處有期徒刑）
    及諭知沒收之判決，駁回其該部分在第二審之上訴，已載認
    其調查證據之結果及憑以認定各該犯罪事實之心證理由，有
    卷存資料可資覆按。
三、刑之量定，係實體法上賦予法院得依職權自由裁量之事項，
    苟已以行為人之責任為基礎，並斟酌刑法第57條各款所列情
    狀，在法定刑度內，酌量科刑，無偏執一端，致明顯失出失
    入情形，即不得任意指摘為違法，以為第三審上訴之理由。
    原判決就所犯販賣第二級毒品罪部分，已具體審酌刑法第57
    條科刑等一切情狀，並載敘如何有依毒品危害防制條例第17
    條第2 項自白規定減輕其刑，在罪責原則下適正行使其量刑
    之裁量權，維持第一審各科處有期徒刑3年8月、5年4月，核
    其量定之刑罰，已兼顧相關有利與不利之科刑資料，客觀上
    並未逾越法定刑度，核無濫用裁量權限或牴觸比例原則、罪
    刑不相當之情形存在。又應否依刑法第59條酌量減輕其刑，
    法院本屬有權斟酌決定，故未酌減其刑，既不違背法令，自
    不得執為提起第三審上訴之理由，原審審酌上訴人所犯販賣
    第二級毒品罪之情狀，認無可憫恕之事由，已闡述其理由明
    確，未依該條規定酌減其刑，亦無違法可指。
四、上訴意旨雖援引他案，指摘原判決就附表一編號1 、2 部分
    未再依刑法第59條規定酌減刑度，違反憲法個案處罰顯然過
    苛禁止原則、罪責相當性原則，而有判決不適用法則等旨，
    惟他案之量刑，因個案情節不同，難以比附援引，而資為原
    判決是否適法之判斷基準。是上訴意旨係就原審量刑職權之
    適法行使，徒以自己之說詞，任意指為違法，要與法律規定
    得為第三審上訴理由之違法情形，不相適合。應認其上訴為
    違背法律上之程式，予以駁回。又上訴意旨僅就附表一編號
    1 、2部分而為指摘，是其所犯同附表編號3所示販賣第一級
    毒品罪刑（量處有期徒刑），並不在本件上訴範圍內，併此
    敘明。
據上論結，應依刑事訴訟法第395條前段，判決如主文。
中    華    民    國   111    年    8     月    10    日
                  刑事第七庭審判長法  官  段  景  榕  
                                  法  官  沈  揚  仁  
                                  法  官  汪  梅  芬  
                                  法  官  宋  松  璟  
                                  法  官  楊  力  進  
本件正本證明與原本無異
                                  書記官
中    華    民    國   111    年    8     月    11    日